【裁判字號】    99,台上,6079
【裁判日期】    991007
【裁判案由】    偽造文書
【裁判全文】
最高法院刑事判決            九十九年度台上字第六０七九號
上  訴  人  甲○○
上列上訴人因偽造文書案件，不服台灣高等法院台中分院中華民
國九十九年七月二十二日第二審判決（九十九年度上訴字第四二
五號，起訴案號：台灣台中地方法院檢察署九十六年度偵字第二
三九一０號，九十七年度偵字第一三四六四、一九八五五號），
提起上訴，本院判決如下：
    主  文
上訴駁回。
    理  由
按刑事訴訟法第三百七十七條規定，上訴於第三審法院，非以判
決違背法令為理由，不得為之。是提起第三審上訴，應以原判決
違背法令為理由，係屬法定要件。如果上訴理由書狀並未依據卷
內訴訟資料，具體指摘原判決不適用何種法則或如何適用不當，
或所指摘原判決違法情事，顯與法律規定得為第三審上訴理由之
違法情形，不相適合時，均應認其上訴為違背法律上之程式，予
以駁回。本件原判決撤銷第一審關於上訴人甲○○部分之判決，
改判論處上訴人行使偽造私文書，足以生損害於他人罪刑（共四
罪），已敘明所憑之證據及認定之理由；從形式上觀察，並無判
決違背法令之情形存在。查原判決依其確認之事實，已足資為適
用法律之依據；而上訴人先後四次行使偽造私文書之犯行，犯意
各別，行為不同，應分論併罰，理由內亦已詳加說明。上訴意旨
僅泛稱原判決未明確認定上訴人之犯罪時間，倘上訴人偽造文書
行為均在民國九十五年七月一日以前，應有連續犯規定之適用云
云，對於判決內已明白論斷之事項，任意指摘，不符第三審上訴
之法定要件。再者，原判決以上訴人之責任為基礎，審酌刑法第
五十七條各款所列事項等一切情狀，量處適當之刑，既未逾法定
刑度，復無失出失入之情形，不生違背法令之問題。上訴意旨猶
謂其所以罹犯刑章，係政策害人所致，並非專事詐騙之徒，且犯
後已坦承犯行，原判決量處之刑實嫌過重云云。對於原審刑罰裁
量職權之適法行使，任意指摘，亦非適法之第三審上訴理由。其
關於此部分之上訴為違背法律上之程式，應予駁回。再者，原判
決關於上訴人想像競合犯之輕罪即刑法第三百三十九條第一項詐
欺取財部分，依刑事訴訟法第三百七十六條第四款之規定，本不
得上訴於第三審法院，而前揭重罪即行使偽造私文書部分之上訴
，既應從程序上駁回，則輕罪部分之上訴即無審判不可分原則之
適用，無從併予審判，亦應駁回之。
據上論結，應依刑事訴訟法第三百九十五條前段，判決如主文。
中    華    民    國  九十九  年    十    月    七    日
                      最高法院刑事第十庭
                          審判長法官  花  滿  堂
                                法官  黃  正  興
                                法官  陳  東  誥
                                法官  林  錦  芳
                                法官  洪  昌  宏
本件正本證明與原本無異
                                      書  記  官
中    華    民    國  九十九  年    十    月   十一   日
                                                      K

司法院資訊處製作；財團法人民間司法改革基金會備份。
